# 终端客户指定代理商与我公司签订合同，代理商赚一块差价，如何确认收入

提问人：xinxi123 时间：2020-05-07 17:46:00
你好陈版，有一个确认收入的疑问请教。
沃尔玛超市招标采购自助收银机，我公司中标，假设一台 5 万元，由于沃尔玛回款有账期，所以我公司通过代理商华神公司销售给沃尔玛，我公司以 4 万元一台卖给华神，华神会提前支付部分货款给我公司，华神再以 5 万元一台卖给沃尔玛。安装和售后服务都由我公司提供，验收单是沃尔玛出具给我公司的，我公司与华神签订的合同是卖断式的。现在在确认收入上有疑问，是按 5 万元确认收入、 1 万元进销售费用，还是按 4 万元确认收入？

回答人：chenyiwei
这是总额法/净额法的区分问题，即判断华神公司是代理人还是主要责任人。从你说的情况看，该公司属于代理人的可能性更大，故你公司应按 5 万元确认收入，代理商赚取的差价确认为销售费用。